臺灣花蓮地方法院民事裁定
111年度小上字第4號
上  訴  人  何忠義  
被上訴人    華南產物保險股份有限公司

法定代理人  陳文智  
上列當事人間請求侵權行為損害賠償事件，上訴人對於民國110
年12月30日本院花蓮簡易庭110年度花小字第622號第一審判決提
起上訴，本院裁定如下：
    主      文
上訴駁回。
第二審訴訟費用新臺幣壹仟伍佰元由上訴人負擔。
    理      由
一、按關於請求給付金錢或其他代替物或有價證券之訴訟，其標
    的金額或價額在新臺幣（下同）10萬元以下者，適用小額程
    序；次按對於小額訴訟之第一審裁判之上訴，非以其違背法
    令為理由不得為之，民事訴訟法第436條之8第1項、第436條
    之24第2項分別定有明文。又按上訴狀內應記載上訴理由，
    表明下列各款事項：㈠原判決所違背之法令及其具體內容。
    ㈡依訴訟資料可認為原判決有違背法令之具體事實，觀諸民
    事訴訟法第436條之25規定甚明。亦即其上訴狀應就第一審
    判決如何違背法令為具體之指摘，並揭示該法規之條項或其
    內容，若係成文法以外之法則，應揭示該法則之旨趣，倘為
    司法院解釋或最高法院之判例，則應揭示該判解之字號或其
    內容，或揭示如何當然違背法令之事實，上訴狀如未依此項
    方法表明者，即難認為已對第一審判決之違背法令有具體之
    指摘（最高法院71年台上字第314號判例意旨參照）。 
二、本件訴訟標的金額為10萬元以下，原審乃依小額訴訟程序審
    理，判決上訴人應給付被上訴人41,499元及其遲延利息。上
    訴人不服提起上訴，其上訴意旨略以：上訴人於民國109年9
    月23日下午5時許，確實駕駛所有車牌號碼0000-00號自用小
     貨車由北往南，並將車暫停於花蓮縣○○鄉○○路0○0號前路邊
    ，下車到五金行購買火星塞，回到車身外要開車前先觀察路
    上車況，當時所看到的從博愛路7號前路邊起往後沿線有好
    多部車輛停靠路旁，包含訴外人李璇辰所駕駛之車牌號碼00
    0-0000號自用小客車也停駛在路旁，南下路上都沒有車輛動
    態，所以上訴人就上車駕駛，正將車緩慢切入車道中，肇事
    一方車也在上訴人車後方切入，當上訴人車已切入南下車道
    中，對方車急速從上訴人車左側並由其右車頭前撞擊上訴人
    車左側大燈保險桿及左照後鏡，造成交通事故。這事故經過
    有路邊十字路口監視器可引述，如果法院依照被上訴人所提
    出的行車紀錄器完全不符現場狀況，而且對上訴人有所不利
    ，希望法院採用十字路口監視器為準（當時處理警方有收集
    到監視器畫面），以維護上訴人權益，原審判決對上訴人不
    公平也不符事實，依法提起上訴等語。
三、經查，綜觀本件上訴人提出之上訴理由，經核並未具體指明
    原判決所違背之法令、法則或司法院解釋、最高法院判例之
    字號或具體內容為何，亦未表明原判決有何合於民事訴訟法
    第469條所列各款當然違背法令，及依訴訟資料可認為原判
    決有違背法令之具體事實，揆諸首揭規定及說明，即難認其
    上訴為合法，應予駁回，並確定如主文所示金額之訴訟費用
    由上訴人負擔。
四、據上論結，本件上訴為不合法，依民事訴訟法第436條之32
    第1項、第2項、第444條第1項前段、第95條、第78條、第43
    6條之19第1項，裁定如主文。
中　　華　　民　　國　　111 　年　　4 　　月　　6 　　日
 　               民事第二庭    審判長法官  李可文
                                法      官  蔡培元
　　　　　　　　　　　　　　    法      官  鍾志雄
以上正本係照原本作成。
本裁定不得抗告。　　　　　　　　　　　　　　　　
中　　華　　民　　國　　111 　年　　4 　　月　　6 　　日
                                法院書記官  胡釋云